【裁判字號】    95,訴,2903
【裁判日期】    951031
【裁判案由】    毒品危害防制條例
【裁判全文】
臺灣板橋地方法院刑事判決              95年度訴字第2903號
公  訴  人  臺灣板橋地方法院檢察署檢察官
被      告  甲○○
上列被告因違反毒品危害防制條例案件，經檢察官提起公訴（九
十五年度毒偵字第五八一四、五九七九號），被告於本院準備程
序進行中，就被訴犯罪事實為有罪之陳述，本院告知簡式審判程
序之旨，並聽取其與公訴人之意見後，經本院合議庭裁定由受命
法官獨任進行簡式審判程序審理後，判決如下：
    主  文
甲○○施用第一級毒品，處有期徒刑陸月，如易科罰金，以新臺
幣壹仟元折算壹日。
扣案之第一級毒品海洛因壹小包（淨重零點零陸公克），沒收銷
燬之；扣案之注射針筒捌支，均沒收。
    事  實
一、甲○○前於民國九十二年間因施用毒品案件，經送觀察、勒
    戒後，認無繼續施用毒品之傾向而於九十二年三月二十五日
    執行完畢釋放出所，經臺灣板橋地方法院檢察署（下稱板橋
    地檢署）檢察官於同年月二十八日以九十二年度毒偵字第八
    四七號為不起訴處分確定。詎其仍不知悔改，猶於觀察、勒
    戒執行完畢釋放後五年以內，因有施用毒品之習性而基於施
    用第一級毒品海洛因之包括犯意，接續於九十五年六月十一
    日下午一時二十分許及同年八月十二日為警採尿往前回溯二
    十六小時內某時（扣除其於九十五年八月十二日中午十二時
    四十分為警拘束人身自由之期間），在臺北縣樹林市○○街
    ○段二八四號住處等地，以注射針筒注射之方式施用海洛因
    各一次；嗣分別於：(一)、同年六月十一日中午十二時八分許
    ，在上址住處為警查獲，並扣得海洛因一小包（淨重０點０
    六公克）；(二)、同年八月十二日中午十二時四十分許，在上
    址住處為警查獲，並扣得其所有供其施用海洛因之注射針筒
    八支，及其所有供其施用第二級毒品安非他命之玻璃球二個
    ，且於上開時間，均經警採集其尿液送驗，結果均呈嗎啡之
    陽性反應，始查知上情。
二、案經臺北縣政府警察局樹林分局及新莊分局報告板橋地檢署
    檢察官偵查起訴。
    理  由
壹、程序方面：按本件被告甲○○所犯係死刑、無期徒刑、最輕
    本刑五年以上有期徒刑以外之罪，其於準備程序就前揭被訴
    事實為有罪之陳述，經法官告知簡式審判程序之旨，並聽取
    其與公訴人之意見後，本院任無不得或不宜改依簡式審判程
    序進行之處，爰依刑事訴訟法第二百七十三條之一第一項、
    第二百八十四條之一之規定，由本院合議庭裁定本件由受命
    法官獨任進行簡式審判程序，合先敘明。
貳、實體方面：
一、上開事實，業據被告迭於警詢、偵訊及本院訊問時自白不諱
    ，且被告於前開時間採集之尿液經送驗，結果均呈嗎啡之陽
    性反應乙節，此有台灣檢驗科技股份有限公司出具２００６
    ／０６／２８報告編號ＣＨ／２００６／６０５２７、２０
    ０６／０８／３０報告編號ＣＨ／２００６／８０８５２之
    濫用藥物尿液檢驗報告、贓證物品清單、臺北縣政府警察局
    新莊分局煙毒麻醉藥品案被移送者姓名及代碼對照表各乙份
    （詳見九十五年度偵字第一四八０九號偵查卷第三十四、三
    十五頁及九十五年度偵字第五八一四號偵查卷第二十、三十
    三頁）在卷可稽；且扣案之白粉一小包，經送鑑驗，其結果
    為：經以化學呈色法及氣相層析質譜儀分析法檢驗含海洛因
    成分，淨重０點０六公克（空包裝重０點二六公克），此有
    法務部調查局九十五年七月十日調科壹字第０六００一二０
    五七號鑑定通知書乙份（詳見九十五年度偵字第一四八０九
    號偵查卷第三十六頁）附卷可參，且現場照片及扣押物品照
    片七張在卷可證，並有扣案之注射針筒八支可證。故被告之
    自白核與事實相符，應堪予採信。是本件事證已臻明確，被
    告犯行洵堪認定，應予依法論科。
二、按施用毒品經觀察、勒戒或強制戒治執行完畢釋放後，五年
    後再施用毒品，應適用毒品危害防制條例第二十條第一、二
    項之規定，同條例第二十條第三項定有明文。經查，被告前
    於九十二年間因施用毒品案件，經送觀察、勒戒後，認無繼
    續施用毒品之傾向而於九十二年三月二十五日執行完畢釋放
    出所，經板橋地檢署檢察官於同年月二十八日以九十二年度
    毒偵字第八四七號為不起訴處分確定在案，此有臺灣高等法
    院被告前案紀錄表及上開不起訴處分各乙份在卷可稽，是被
    告於觀察、勒戒執行完畢釋放後五年以內再施用毒品，則本
    件檢察官起訴被告施用第一級毒品，符合上開規定，合先敘
    明。又按海洛因依毒品危害防制條例第二條第二項第一款之
    規定，係屬第一級毒品，故核被告所為，係犯毒品危害防制
    條例第十條第一項之施用第一級毒品罪。又被告持有海洛因
    係供己施用，則其持有之低度行為，為施用毒品之高度行為
    所吸收，不另論罪。另被告因有施用毒品習性而於短時間內
    兩度施用同種毒品，侵害一個法益，屬包括一罪。爰審酌被
    告前有一次施用毒品之犯行，仍不知悔悟，故態復萌，再次
    施用毒品，無視於毒品對於自身健康之戕害及國家對於杜絕
    毒品犯罪之禁令，惟審酌被告犯後坦承犯行，態度尚佳，及
    施用毒品者均具有相當程度之生理成癮性及心理依賴性，戒
    除不易，且犯罪心態與一般刑事犯罪之本質不同，非難性較
    低等一切情狀，量處如主文所示之刑，並諭知易科罰金之折
    算標準，以資懲儆。
三、扣案之海洛因一小包（淨重０點０六公克），業經鑑定屬實
    ，已如前述，係毒品危害防制條例第二條第二項第一款之第
    一級毒品，屬違禁物，故不問屬於犯人與否，應依毒品危害
    防制條例第十八條第一項前段之規定，併予諭知沒收銷燬之
    ；另扣案之注射針筒八支，係被告所有並供其施用安非他命
    用之工具，業據被告供承在卷，堪以認定，均應依刑法第三
    十八條第一項第二款之規定，一併宣告沒收。至扣案之玻璃
    球二個，雖係被告所並供其施用安非他命用之物，惟非供其
    施用海洛因之用，則本院自庸併予宣告沒收，附此敘明。
據上論斷，應依刑事訴訟法第二百七十三條之一第一項、第二百
九十九條第一項前段，毒品危害防制條例第十條第一項、第十八
條第一項前段，刑法第十一條前段、第四十一條第一項前段、第
三十八條第一項第二款，判決如主文。
本案經檢察官彭聖斐到庭執行職務。
中    華    民    國    95    年    10    月    31    日
                  刑事第六庭    法  官  饒金鳳
以上正本證明與原本無異。
如不服本判決，應於判決送達後十日內，向本院提出上訴狀。
                                書記官  王春森
中    華    民    國    95    年    10    月    31    日
附錄本案論罪科刑之法律條文：
毒品危害防制條例第十條第一項：
施用第一級毒品者，處六月以上五年以下有期徒刑。


司法院資訊處製作；財團法人民間司法改革基金會備份。
